【裁判字號】    95,簡,5615
【裁判日期】    950929
【裁判案由】    毒品危害防制條例
【裁判全文】
臺灣板橋地方法院刑事判決              95年度簡字第5615號
聲  請  人  臺灣板橋地方法院檢察署檢察官
被      告  甲○○
上列被告因違反毒品危害防制條例案件，經檢察官聲請以簡易判
決處刑（95年度毒偵字第5719號），本院判決如下：
    主  文
甲○○施用第二級毒品，累犯，處有期徒刑肆月，如易科罰金以
新臺幣仟元折算壹日。
    事實及理由
一、本件之犯罪事實、證據及應適用之法條，除被告最後一次累
    犯前科係於民國94年間因竊盜案件，經法院判處有期徒刑四
    月確定，於95年3 月1 日易科罰金執行完畢；再其於92年間
    因施用毒品案件，經送觀察、勒戒及強制戒治，於93年8 月
    30日停止戒治付保護管束，至同年10月2 日保護管束期滿執
    行完畢；又其係於95年7 月10日下午4 時20分許，因通緝案
    件為警緝獲，經警採尿送驗而查獲本件施用毒品犯行等部分
    ，應予更正補述外，餘均引用如附件檢察官聲請簡易判決處
    刑書之記載。
二、爰審酌被告再犯施用毒品之情節、累犯、對社會所生危害及
    犯後態度等一切情狀，量處如主文所示之刑，並諭知易科罰
    金之折算標準，以資懲儆。
三、依刑事訴訟法第449 條第1 項前段、第454 條第2 項，毒品
    危害防制條例第10條第2 項、第23條第2 項，刑法第11條前
    段、第47條第1 項、第41條第1 項前段，逕以簡易判決處刑
    如主文。
四、如不服本判決，得自收受送達之日起10日內向本院提出上訴
    狀，上訴於本院第二審合議庭（須附繕本）。
中    華    民    國    95    年    9     月    29    日
                      刑事第八庭  法  官  彭  全  曄
以上正本證明與原本無異。
                                  書記官  吳  詩  琳
中    華    民    國    95    年    9     月    29    日
附錄本案論罪科刑法條全文：
毒品危害防制條例第10條
施用第一級毒品者，處 6 月以上 5 年以下有期徒刑。
施用第二級毒品者，處 3 年以下有期徒刑。
--------------------------------------------------------
附件：
┌──────────────────────────────────────┐
│臺灣板橋地方法院檢察署檢察官聲請簡易判決處刑書                              │
│                                    95年度毒偵字第5719號                    │
│    被      告  甲○○  男  43歲（民國○○年○月○日生）                        │
│                        住台北縣樹林市○○○街40巷33號2                     │
│                          樓                                                │
│                        身分證統一編號：Ｚ000000000號                        │
│上列被告因違反毒品危害防制條例案件，已經偵查終結，認為宜                    │
│聲請以簡易判決處刑，茲將犯罪事實及證據並所犯法條分敘如下                    │
│：                                                                          │
│        犯罪事實                                                            │
│一、甲○○前因懲治盜匪條例案件，經台灣高等法院以81年度上                    │
│    訴字第4122號判決判處有期徒刑九年確定，經送監執行於86                    │
│    年8月30日假釋出監，假釋期間並付保護管束，而於90年10                     │
│    月17日假釋期滿未經撤銷而視為執行完畢（於本件構成累犯                    │
│    ），復因施用毒品案件，經台灣板橋地方法院以92年度毒聲                    │
│    字第1823號裁定送觀察、勒戒後，因認有繼續施用傾向，而                    │
│    於92年10月3日再經本院以92年度毒聲字第3110號裁定令入                     │
│    戒治處所施以強制戒治，於93年8月30日因無繼續戒治之必                     │
│    要強制戒治執行完畢釋放，並經台灣板橋地方院檢察署檢察                    │
│    官於93年10月19日以93年度戒毒偵字第340號為不起訴之處                     │
│    分確定；甲○○復於強制戒治執行完畢釋放後5年內，再基                     │
│    於施用第1級毒品海洛因之概括犯意，自94年3月間某日起至                    │
│    95年2月上旬某日止，在台北縣樹林市○○○街40巷33號2樓                     │
│    住處內，將海洛因以水調和後再以注射針筒注射入體內，以                    │
│    此方式，施用頻率不定，連續多次施用第1級毒品海洛因，                     │
│    經該院以95年度訴字第1404號案件，判處有期徒刑10月確定                    │
│    。詎甲○○仍不知悔改，復基於施用第2級毒品之犯意，於                     │
│    民國95年7月10日下午5時15分為警採尿回溯96小時內之某時                    │
│    止，在某不詳處所，施用第1級毒品甲基安非他命乙次，經                     │
│    警於同日下午17時15分許，通知被告前往台北縣政府警察局                    │
│    樹林分局採尿送驗結果後，呈現鴉片類及甲基安非他命類陽                    │
│    性反應，因認被告涉犯有毒品危害防制條例第10條第1項施                     │
│    用第1、2級毒品之罪嫌（涉嫌施用第1級毒品之部分，另為                     │
│    不起訴之處分）。                                                        │
│二、案經台北縣政府警察局樹林分局報告偵辦。                                  │
│        證據並所犯法條                                                      │
│一、證據清單與待證事實                                                      │
│┌──┬────────────┬───────────────────┐  │
││編號│證    據    名    稱    │  待  證   事   實                    │  │
│├──┼────────────┼───────────────────┤  │
││ 一 │被告甲○○之供述        │被告施用第2級毒品之事實               │  │
│├──┼────────────┼───────────────────┤  │
││ 二 │台灣檢驗科技股份有限公司│同上                                  │  │
││    │濫用藥物檢驗報告乙紙    │                                      │  │
│├──┼────────────┼───────────────────┤  │
││ 三 │台灣板橋地方法院95年度訴│被告係5年內再犯施用毒品之罪嫌         │  │
││    │字第1404號判決書及本署刑│                                      │  │
││    │案查註紀錄表乙紙        │                                      │  │
│└──┴────────────┴───────────────────┘┌┘
│二、核被告甲○○所為，係涉犯毒品危害防制條例第10條第2項                   │
│    施用第2級毒品之罪嫌。又被告曾受有期徒刑之執行完畢，                   │
│    有本署刑案資料查註紀錄表可參，5年之內再犯本件有期徒                   │
│    刑以上之罪，為累犯，請依刑法第47條規定加重其刑。                      │
│三、依刑事訴訟法第451條第1項聲請逕以簡易判決處刑。                        │
│  此  致                                                                  │
│臺灣板橋地方法院                                                          │
│中    華    民    國    95    年    8     月    28    日                  │
│                              檢察官  林  俊  峰                          │
│上正本證明與原本無異                                                      │
│中    華    民    國    95    年    9     月    5     日                  │
│                              書記官  鄭  玉  君                          │
│本件係依刑事訴訟法簡易程序辦理，法院簡易庭得不傳喚被告、                  │
│輔佐人、告訴人、告發人等出庭即以簡易判決處刑；被告、被害                  │
│人、告訴人等對告訴乃論案件如已達成民事和解而要撤回告訴或                  │
│對非告訴乃論案件認有受傳喚到庭陳述意見之必要時，請即另以                  │
│書狀向臺灣板橋地方法院簡易法庭陳述或請求傳訊。                            │
│附錄本案所犯法條全文                                                      │
│毒品危害防制條例第10條                                                    │
│施用第一級毒品者，處 6 月以上 5 年以下有期徒刑。                          │
│施用第二級毒品者，處 3 年以下有期徒刑。                                   │
└─────────────────────────────────────┘


司法院資訊處製作；財團法人民間司法改革基金會備份。
